

\vspace{3.5em}
\noindent \begin{minipage}{\textwidth}
\stepcounter{mallinumber}
\noindent \textbf{Tüüpsõnamall \arabic{mallinumber}\,\vadja{jõutu}}\\

\begin{sideways}
\begin{tabular}{l l}
muutvormimall & tunnused \\
\hline
\underline{jõ}\,$\oplus$\,\underline{u}\,$\oplus$\,tu & \textsc{ sg nom } \\
\underline{jõ}\,$\oplus$\,vv\,$\oplus$\,\underline{u} & \textsc{ sg gen } \\
\underline{jõ}\,$\oplus$\,\underline{u}\,$\oplus$\,tua & \textsc{ sg par } \\
\underline{jõ}\,$\oplus$\,\underline{u}\,$\oplus$\,tusõ & \textsc{ sg ill } \\
\underline{jõ}\,$\oplus$\,vv\,$\oplus$\,\underline{u}\,$\oplus$\,z & \textsc{ sg ine } \\
\underline{jõ}\,$\oplus$\,vv\,$\oplus$\,\underline{u}\,$\oplus$\,ss & \textsc{ sg ela } \\
\underline{jõ}\,$\oplus$\,vv\,$\oplus$\,\underline{u}\,$\oplus$\,llõ & \textsc{ sg all } \\
\underline{jõ}\,$\oplus$\,vv\,$\oplus$\,\underline{u}\,$\oplus$\,ll & \textsc{ sg ade } \\
\underline{jõ}\,$\oplus$\,vv\,$\oplus$\,\underline{u}\,$\oplus$\,lt & \textsc{ sg abl } \\
\underline{jõ}\,$\oplus$\,vv\,$\oplus$\,\underline{u}\,$\oplus$\,ssi & \textsc{ sg tra } \\
\underline{jõ}\,$\oplus$\,vv\,$\oplus$\,\underline{u}\,$\oplus$\,ssaa & \textsc{ sg ter } \\
\underline{jõ}\,$\oplus$\,vv\,$\oplus$\,\underline{u}\,$\oplus$\,ka & \textsc{ sg com } \\
\underline{jõ}\,$\oplus$\,vv\,$\oplus$\,\underline{u}\,$\oplus$\,d & \textsc{ pl nom } \\
\underline{jõ}\,$\oplus$\,\underline{u}\,$\oplus$\,tujõ & \textsc{ pl gen } \\
\underline{jõ}\,$\oplus$\,\underline{u}\,$\oplus$\,tuit & \textsc{ pl par } \\
\underline{jõ}\,$\oplus$\,\underline{u}\,$\oplus$\,tuisõ & \textsc{ pl ill } \\
\underline{jõ}\,$\oplus$\,\underline{u}\,$\oplus$\,tuiz & \textsc{ pl ine } \\
\underline{jõ}\,$\oplus$\,\underline{u}\,$\oplus$\,tuiss & \textsc{ pl ela } \\
\underline{jõ}\,$\oplus$\,\underline{u}\,$\oplus$\,tuillõ & \textsc{ pl all } \\
\underline{jõ}\,$\oplus$\,\underline{u}\,$\oplus$\,tuill & \textsc{ pl ade } \\
\underline{jõ}\,$\oplus$\,\underline{u}\,$\oplus$\,tuilt & \textsc{ pl abl } \\
\underline{jõ}\,$\oplus$\,\underline{u}\,$\oplus$\,tuissi & \textsc{ pl tra } \\
\underline{jõ}\,$\oplus$\,\underline{u}\,$\oplus$\,tuissaa & \textsc{ pl ter } \\
\underline{jõ}\,$\oplus$\,\underline{u}\,$\oplus$\,tuika & \textsc{ pl com } \\
\end{tabular}
\end{sideways}
\captionof{table}{Tüüpsõnamall \arabic{mallinumber}\,\vadja{jõutu} ekstraheeritud muutvormimallid.}
\label{tab:tüüpsõnamall-jõutu}

\end{minipage}

 
\vspace{1em}
\noindent Tüüpsõnamall \vadja{jõutu} ei hõlma teisi lekseeme vormi\-sõnastikus.
